【裁判字號】    89,易,3880
【裁判日期】    891127
【裁判案由】    竊盜
【裁判全文】
臺灣高雄地方法院刑事判決                        八十九年度易字第三八八號
    公  訴  人  臺灣高雄地方法院檢察署檢察官
    被      告  乙○○
右列被告因竊盜案件，經檢察官提起公訴（八十九年度偵字第一六七七五號），本院
判決如左：
    主  文
乙○○攜帶兇器竊盜，未遂，處有期徒刑月。
    事  實
乙○○係精神耗弱之人意圖為自己不法之所有，於民國八十九年七月二十五日十九時
三十分許，在高雄縣甲仙鄉○○村○○路萬善祠廟內，持客觀上足認為兇器之鐵撬一
支，於著手撬開該廟之功德箱，欲竊取箱內之財物新臺幣（下同）二百元時，適為潘
福林發覺並報警查獲而未得逞。當場並扣得非其所有供竊盜用之鐵撬一支。案經高雄
縣警察局旗山分局報請臺灣高雄地方法院檢察署檢察官偵查起訴。
    理  由
一、右揭犯罪事實，被告乙○○於警訊、偵查及本院初訊時，均坦承不諱，惟事後翻
    異其詞，否認犯行，辯稱：沒有偷云云，惟被告之犯行，業據證人潘福林於警訊
    中證述：伊騎機車往甲仙方向路過甲仙鄉○○村○○路靈隱寺前萬善祠看見被告
    拿著鐵撬撬萬善祠內功德箱，伊馬上連絡潘建輝，一同去察看，將嫌疑人攔住，
    通知警方處理等語綦詳。與證人即萬善祠的管理人甲○○於警訊中證稱：該祠功
    德箱有被鐵器撬開的痕跡等語核符一致。並有所扣之鐵撬一支足資佐據，被告事
    後翻異前詞空言所辯，顯不足採，本件事證明確，被告犯行已堪認定。
二、按鐵撬在客觀上具有危險性，足以傷害人之身體，為兇器之一種，被告意圖為自
    己不法之所有，著手持上揭兇器竊取他人之財物未得逞，所為係犯刑法第三百二
    十一條第二項、第一項第三款（檢察官誤繕為第四款）之攜帶兇器竊盜未遂罪。
    查被告屬精神耗弱人，此據證人即被告之父親陳水原於審理中證述：被告從小得
    腦膜炎，頭腦並不清楚等語，證人即被告之姊夫吳東山於審理中亦證稱：被告因
    從小患腦膜炎，常因生事，警察常通知家人至警局處理，並會無故離家好幾天，
    肚子餓時，會摘取別人種植的楊桃吃，對於那些東西屬於自己的東西還是屬於別
    人的東西分不清楚等語明確，並提出被告為中度智殘的殘障手冊附卷足佐，本院
    並依職權勘驗被告出庭審理情形：被告對於訊問之問題似乎未能充分理解，且回
    答字句零亂，句不成句，其間常夾雜重覆無意識之字句，此據本院當庭製作勘驗
    筆錄在卷可參。是被告精神狀況顯有異常，於案發當時應係因人我所有之觀念認
    識不清致罹刑章，至為灼然，惟斟酌其於出庭時仍能對於訊問要點回答，對於外
    界事物並非全然不認識，爰依刑法第十九條第二項之規定減輕其之刑。又被告雖
    已著手竊盜行為之實施，惟未生竊得財物之結果，為未遂犯，爰依刑法第二十六
    條前段之規定，按既遂犯之刑度遞減輕其刑。爰審酌被告犯罪之手段、尚未取得
    利益、所生危害、犯罪後態度等一切情狀，處如主文所示之刑，以資懲儆。扣案
    鐵撬一支並非被告所有之物，業據被告於審理中供明在卷，爰不予宣告沒收。
據上論斷，應依刑事訴訟法第二百九十九條第一項前段，刑法第三百二十一條第一項
、第十九條第二項、第二十六條前段，判決如主文。
中      華      民      國    八十九    年     十一     月    二十七    日
                                    臺灣高雄地方法院刑事第三庭
                                        法  官  古  振  暉
右正本證明與原本無異。
如不服本判決，應於判決送達後十日內，向本院提出上訴狀。
                                書記官  馮  欽  鳳
中    華    民    國      八十九      年      十一      月    三十     日
附錄本案論罪科刑法條全文：
      刑法第三百二十條第一項第四款：犯竊盜罪而有左列情形之一者，處六月以上五年以
      下有期徒刑：
      三、攜帶兇器而犯之者。


司法院資訊處製作；財團法人民間司法改革基金會備份。
